【裁判字號】    95,訴,895
【裁判日期】    950516
【裁判案由】    毒品危害防制條例
【裁判全文】
臺灣高雄地方法院刑事判決               95年度訴字第895號
公  訴  人  臺灣高雄地方法院檢察署檢察官
被      告  甲○○
                    現另案於臺灣高雄看守所羈押中
上列被告因毒品危害防制條例案件，經檢察官提起公訴（95年度
毒偵字第237 號）及移送併辦（95年度毒偵字第1058號、第2623
號），本院判決如下：
    主  文
甲○○連續施用第一級毒品，累犯，處有期徒刑拾月；又連續施
用第二級毒品，累犯，處有期徒刑肆月；應執行有期徒刑壹年。
    事  實
一、甲○○前於民國93年間因竊盜、毒品案件，分別經法院判處
    有期徒刑10月、有期徒刑1 年，並經裁定應執行有期徒刑1
    年8 月確定，於94年7 月16日縮短刑期執行完畢，復曾因施
    用毒品案件，經依臺灣高雄地方法院以92年度毒聲字第1331
    號裁定令入戒治處所施以強制戒治，於93年1 月9 日強制戒
    治執行完畢釋放；猶不知悔改，於上開強制戒治執行完畢釋
    放後5 年內，（一）復基於施用海洛因之概括犯意，（1）
    自94年9 月間某日起至94年11月3 日19時許止，連續在其高
    雄縣大樹鄉○○路706 號6 樓住處，施用海洛因多次，嗣於
    94 年11 月3 日因涉嫌竊盜案為警逮捕後，經其於警局同意
    接受採尿後，送經檢驗發現其尿液呈嗎啡及甲基安非他命陽
    性反應而知悉上情。（2） 於94年12月14日21時45分許採尿
    時回溯24小時內某時，在不詳處所，施用海洛因1 次，為警
    於同日19時30分許，在高雄縣大寮鄉○○路與光華路口查獲
    ，（3） 於95年1 月13日某時，在高雄縣大樹鄉○○村○○
    路706 號6 樓住處內，施用海洛因1 次，嗣於95年1 月21日
    13時15分許，經警通知其接受採尿送驗而查獲；（二）復另
    行基於施用甲基安非他命之概括犯意，自94年10月間某日起
    至94年11月4 日16時許採尿時回溯24小時內某時止（不含為
    警查獲後之公權力拘束期間），在其上開住處等處，連續施
    用甲基安非他命多次。嗣於94年11月3 日因涉嫌竊盜案為警
    逮捕後，經其於警局同意接受採尿後，送經檢驗發現其尿液
    呈嗎啡及甲基安非他命陽性反應而知悉上情。
二、案經高雄縣政府警察局仁武分局移送台灣高雄地方法院檢察
    署檢察官偵查起訴及移送併辦。
    理  由
一、上開犯罪事實業據被告甲○○於本院審理中坦承不諱，且其
    上開3 次為警查獲時所採尿液，經送檢驗結果，第1 次有嗎
    啡及甲基安非他命之陽性反應，第2 次及第3 次有嗎啡之陽
    性反應，此分別有台灣檢驗科技股份有限公司KH2005B00000
    00號、KH2005C0000000號、KＺ000000000000號00000000號濫
    用藥物尿液檢驗報告各1 紙附卷可稽；又被告前因施用毒品
    案件，經強制戒治期滿執行完畢後釋放等情，亦有其台灣高
    等法院被告前案紀錄表1 份在卷可查；罪證明確，被告犯行
    堪以認定。
二、按海洛因、甲基安非他命分別為毒品危害防制條例第2 條第
    2 項第1 款及第2 款所明定之第1 級及第2 級毒品，核被告
    所為，係犯同條例第10條第1 項、第2 項之施用第1 級、第
    2 級毒品罪。被告上開持有海洛因及甲基安非他命後進而施
    用，其持有之低度行為，應為施用之高度行為吸收，均不另
    論罪。被告上開多次施用海洛甲基安非他命之犯行，均係時
    間緊接，犯罪構成要件相同，顯係基於概括之犯意反覆為之
    ，為連續犯，均應依刑法第56條之規定以一罪論，並加重其
    刑。又被告曾受上開有期徒刑之執行，有其台灣高等法院被
    告前案紀錄表1 份在卷可查，其於執行完畢後5 年內再犯本
    件有期徒刑以上之罪，為累犯，應依刑法第47條規定加重其
    刑，並遞加重之。又被告上開所犯施用第1 、2 級毒品之罪
    ，犯意個別，行為互異，應予以分論併罰。審酌被告前因施
    用毒品案件，經觀察勒戒後，仍未能徹底戒絕毒品，再度施
    用毒品，顯見其無戒毒悔改之意，惟念其施用足以導致精神
    障礙、性格異常，甚至造成生命危險之毒品，乃戕害一己之
    身體健康，所為尚未害及他人，及犯後坦承犯行態度良好等
    一切情狀，量處如主文所示之刑，並定其應執行刑。
三、本件被告上開所犯如犯罪事實欄所述（一）之（2） （3）
    部分之施用海洛因犯行（即95年度毒偵字第1058號、第2623
    號併案部分），雖未據起訴，惟既與上開（一）（1） 被告
    施用海洛因起訴部分之犯行，有連續犯之裁判上一罪之關係
    ，應為起訴效力所及，本院自得一併審理，併此敘明。
四、又本件被告所犯係死刑、無期徒刑、最輕本刑為3 年以上有
    期徒刑以外之罪，其於準備程序中就被訴事實為有罪之陳述
    ，經法官告知簡式審判程序之旨，並聽取公訴人、被告之意
    見後，本院認為適宜由受命法官獨任進行簡式審判程序，附
    予敘明。
據上論斷，應依刑事訴訟法第273 條之1 第1 項、第299 條第1
項前段，毒品危害防制條例第10條第1 項、第2 項、第18條第1
項前段，刑法第11條、第56條、第47條、第51條第5 款，判決如
主文。
中    華    民    國    95    年    5     月    16    日
                  刑事第五庭    法  官  林俊寬
以上證明與原本無異。
如不服本判決，應於判決送達後10日內，向本院提出上訴狀。
中    華    民    國    95    年    5     月    16    日
                                書記官  蔡淑貞
附錄法條：
毒品危害防制條例第10條
施用第一級毒品者，處 6 月以上 5 年以下有期徒刑。
施用第二級毒品者，處 3 年以下有期徒刑。


司法院資訊處製作；財團法人民間司法改革基金會備份。
